【裁判字號】    97,自,109
【裁判日期】    980305
【裁判案由】    詐欺等
【裁判全文】
臺灣臺北地方法院刑事判決               97年度自字第109號
自  訴  人  乙○○
自訴代理人  張炳煌律師
            謝昆峰律師
            呂秋遠律師
被      告  丙○○
選任辯護人  張菊芳律師
            劉大新律師
上列被告因詐欺等案件，經自訴人提起自訴，本院判決如下：
    主  文
丙○○意圖為自己不法之所有，而侵占自己持有他人之物，處有
期徒刑月，如易科罰金，以新臺幣壹仟元折算壹日，減為有期
徒刑壹月又拾伍日，如易科罰金，以新臺幣壹仟元折算壹日；又
意圖為自己不法之所有，而侵占自己持有他人之物，處有期徒刑
貳月，如易科罰金，以新臺幣壹仟元折算壹日，減為有期徒刑壹
月，如易科罰金，以新臺幣壹仟元折算壹日；又意圖為自己不法
之所有，而侵占自己持有他人之物，處有期徒刑貳月，如易科罰
金，以新臺幣壹仟元折算壹日，減為有期徒刑壹月，如易科罰金
，以新臺幣壹仟元折算壹日。應執行有期徒刑貳月，如易科罰金
，以新臺幣壹仟元折算壹日。
其餘被訴業務侵占、背信部分均無罪。
    事  實
一、丙○○與乙○○自民國九十二年起至九十七年間止為男女朋
    友關係，於二人交往期間，乙○○基於男女朋友之信任，將
    其所有、置放於其所經營之瑞瀛國際開發有限公司（下稱瑞
    瀛公司）辦公室內之保險箱鑰匙交付予丙○○保管，俾利丙○○得依其指示，取用保險箱內現金處理乙○○之個人資產
    調度。詎丙○○因其兄戊○○之財務狀況不佳而有資金周轉
    之需求，竟分別基於為自己不法所有之意圖，未經乙○○同
    意，先後於九十五年十月十八日及同年月三十一日，自上開
    保險箱內，擅自拿取現金新臺幣（下同）九十一萬三千元及
    二萬三千元，復於九十五年十月三十一日前某不詳日時，自
    保管乙○○所有零用金之某真實姓名、年籍不詳、不知情之
    瑞瀛公司成年雇員處，拿取現金五百元後，旋將上開三筆款
    項共計九十三萬六千五百元侵占入己後，供戊○○贖回其先
    前典當之車輛。嗣因丙○○、乙○○於九十七年七月中旬感
    情生變，乙○○委請會計人員清查其個人名下帳戶、銀行相
    關資料及保險箱記錄簿，勾稽資金流向，始查悉上情。
二、案經乙○○委任張炳煌律師、謝昆峰律師及呂秋遠律師提起
    自訴。
    理  由
壹、有罪部分：
一、證據之認定：
  (一)被告丙○○於本院審理時固坦承曾於上揭時、地，分別自保
    險箱內陸續提領現金共計九十三萬六千元，及自瑞瀛公司保
    管自訴人零用金之雇員處領取現金五百元之事實，惟矢口否
    認有何侵占之犯行，辯稱：自訴人知道且同意我拿這九十三
    萬六千五百元去幫戊○○贖車，車贖回來後我交給自訴人的
    弟弟處理。我從來沒有跟自訴人說這些錢是要拿去買開曼群
    島商福茂控股有限公司（即Linfair Holdings Limited，下
    稱香港福茂公司）的股票，是自訴人自己跟我姊姊丁○○提
    議的云云。
  (二)證據能力之認定：
  1.查自訴代理人表示爭執之證據，即被告所提出自訴人乙○○
    與案外人張宵苗之ＭＳＮ及ＳＫＹＰＥ對話內容及譯文（即
    被證一至被證四，本院卷第九三頁至第一一五頁參照），為
    被告以外之人於審判外之書面陳述，依刑事訴訟法第一百五
    十九條第一項規定，屬傳聞證據，且不符合刑事訴訟法第一
    百五十九條之一至第一百五十九條之五傳聞證據之例外規定
    ，自不具證據能力。
  2.至本判決下列所引用之其他各項證據方法之證據能力，自訴
    人、自訴代理人、被告及選任辯護人於本院準備程序及審判
    期日均未予爭執，且迄至言詞辯論終結前亦未再聲明異議（
    本院九十八年二月十二日審判筆錄參照），本院審酌該等陳
    述作成時之情況，並無不宜作為證據之情事，依刑事訴訟法
    第一百五十九條之五之規定，自得作為證據，併此敘明。
  (三)查被告確實於上開事實一部分所載三時、地，自自訴人所有
    保險箱內，分別提領現金共計九十三萬六千元，及自瑞瀛公
    司保管自訴人零用金之雇員處領取現金五百元後，用以贖回
    戊○○典當之車輛之事實，為被告所是認，且據證人甲○○
    、戊○○於本院九十七年十二月十八日審理時證述屬實（本
    院當日審判筆錄參照），並有保險箱記錄簿影本一份在卷可
    佐（本院卷第七八頁至第八七頁參照），首堪認定。
  (四)故本件爭點厥為：被告拿取上開三筆款項以供戊○○贖回典
    當之車輛，是否經自訴人同意而為之？茲論述如下：
  1.自訴人於本院九十八年二月十二日審理時轉換身分為證人時
    ，證稱：我在八十九年認識被告，被告從九十年起受雇於我
    所經營的公司，於私，被告是我過去七、八年間的女友，同
    時也為我管理我個人的資產。被告家人從未開口向我借過錢
    ，但九十五年十月時，被告告訴我因為戊○○接了香港迪斯
    奈及北京奧運之工程，需要資金調度，但將來一定會賺錢，
    問我是否想買香港福茂公司的股票，我於九十五年十月底同
    意以港幣一千萬元購買香港福茂公司的股票，事後被告在帳
    冊及月報表上亦清楚顯示我已購買香港福茂公司股票，直到
    九十六年第一季，被告才告訴我說戊○○已將香港福茂公司
    股票全數賣掉，並說就當戊○○向我借錢好了，我很生氣而
    與被告發生多次爭吵等語明確（本院當日審判筆錄參照）。
  2.證人甲○○則於本院九十七年十二月十八日審理時證稱：我
    從九十二年十月起，在瑞瀛公司擔任會計助理，也就是被告
    之助理，負責協助被告處理自訴人個人資產的傳票。自訴人
    有一個保險箱放在被告辦公室內，鑰匙由被告保管，若被告
    要拿現金，他就會叫我進去幫他點錢，並在保險箱紀錄簿上
    登記、簽名。被告於九十五年十月三十一日，有寫一張傳票
    （即自證五，本院卷第五三頁參照），他寫好後要我登載在
    電腦會計系統中，因為摘要欄英文字的部分及資金流程我看
    不懂，且我要跟被告確認科目，所以我去問被告，被告跟我
    解釋是購買香港福茂公司的股票，該傳票貸方第三欄之會計
    科目為「0000－000」，就是代表從保險箱取款的意
    思，核與保險箱紀錄簿上記載九十五年十月十八日提領九十
    一萬三千元、九十五年十月三十一日提領二萬三千元，加上
    從零用金小姐那邊拿的五百元，總共九十三萬六千五百元相
    符等語明確（本院當日審判筆錄參照）。
  3.由證人甲○○上揭證述內容，以及卷附轉帳傳票（即自證五
    ，本院卷第五三頁參照）之記載，可知被告拿取上開三筆款
    項後，並未據實製作戊○○借款之轉帳傳票，而係於九十五
    年十月三十一日，始將此三筆借款，連同他筆資金流程，一
    併記載為用以「購買香港福茂公司股票」。如此一來，將使
    借款予戊○○乙事，在客觀上全然未留下任何可供日後查核
    之憑證，顯與常情有違。是可認被告於拿取上開三筆款項、
    製作轉帳傳票時，確對借貸乙事刻意隱瞞，而以自訴人所稱
    其並未同意借款予戊○○使用，僅同意向戊○○購買香港福
    茂公司股票等情，較為可採。
  4.至被告雖以證人戊○○之證述，主張自訴人對於借款乙事自
    始知情云云，惟查，證人戊○○於本院九十七年十二月十八
    日審理時，僅證稱：九十五年十月間，我有拿一臺車去當鋪
    當了九十萬元，因為利息很高，所以被告、自訴人就借我九
    十多萬元，幫我把車子贖出來，我不記得賣車的事情是否是
    自訴人向我提的，但我沒有親身參與，是我小孩把資料拿給
    被告看，我只知道最後把車子拿回來，交給自訴人的弟弟去
    賣掉等語（本院當日審判筆錄參照）。是依證人戊○○上開
    證述，其非但對此事並未親身參與、更無法確認此事是否自
    訴人向其提及，自難以其證述，為有利被告之認定。
  (五)綜上所述，由自訴人之指訴，佐以證人甲○○之證詞，及被
    告於九十五年十月三十一日製作、未臻詳實之轉帳傳票（即
    自證五，本院卷第五三頁參照），堪以認定被告於拿取各該
    款項供戊○○贖回典當之車輛時，確未經自訴人同意，本件
    事證明確，被告之犯行堪以認定，應予依法論科。
二、論罪科刑之法律適用：
  (一)按為他人處理事務之人所為之侵占，為特殊之背信行為，故
    侵占罪成立時，雖其行為合於背信罪之構成要件，亦當論以
    侵占罪，而不應論以背信罪，此有最高法院二十七年滬上字
    第七二號判例意旨可茲參照，是核被告丙○○所為，均係犯
    刑法第三百三十五條第一項之侵占罪。被告就事實一所載之
    三次侵占犯行，犯意各別，行為互異，應予分論併罰。
  (二)自訴意旨雖認被告所為均係構成刑法第三百三十六條第二項
    之業務侵占罪，惟查，自訴人於本院九十八年二月十二日審
    理時，對於被告究係受雇於瑞瀛公司擔任財務主管，抑或受
    雇於其個人，始終語焉不詳，且對於究係如何支付被告薪水
    表示均係由被告作帳，其全然不知情等語（本院當日審判筆
    錄參照），則其既未能舉證其以個人名義雇用被告處理其個
    人財務之事實，尚難判定被告處理自訴人之資產調度，究係
    基於男女朋友之情誼，抑或自訴人與被告間之僱傭關係，依
    「罪證有疑，利於被告」之證據法則，自難遽以業務侵占罪
    相繩，自訴意旨容有誤會，另自訴意旨原認被告亦涉犯刑法
    第三百三十九條第一項之詐欺取財罪嫌云云，惟經自訴代理
    人於本院九十七年十月二日準備程序時，當庭以言詞表示該
    法條係屬贅引，應予刪除（本院卷第二四頁反面參照），併
    此敘明。
  (三)爰審酌被告利用自訴人對其基於男女情誼之信任，在未告知
    並徵得自訴人同意之情況下，擅自挪用保管之款項，實有不
    該，然其動機係為幫助與自訴人交情亦甚篤之兄長之財務困
    難，而一時失慮，致罹法典，兼衡其犯罪手段、侵占之金額
    、與自訴人之關係、所生危害等一切情狀，分別量處如主文
    所示之刑，並諭知易科罰金之折算標準。
  (四)又被告所為三次犯行，犯罪之時間均在九十六年四月二十四
    日以前，所犯均符合中華民國九十六年罪犯減刑條例第二條
    所定之減刑條件，均應依該減刑條例第二條第一項第三款之
    規定，均減其宣告刑二分之一，並定其應執行之刑，及諭知
    其易科罰金之折算標準。
貳、無罪部分：
一、自訴意旨另以：被告丙○○因其兄戊○○、嫂己○○所經營
    之福茂國際股份有限公司（下稱福茂公司）經營不善而有資
    金周轉之需求，竟意圖為自己不法之所有，未經自訴人乙○○同意，於(一)九十五年八月二十三日，親赴香港，在香港上
    海匯豐銀行熙華大廈分行，自乙○○所有、該分行帳號00
    0000000000號帳戶（下稱匯豐銀行帳戶）內，以
    現金提領港幣五十八萬五千元後，旋即將該筆現金交由戊○○所指定、真實姓名、年籍不詳、不知情之成年女子，將該
    筆現金轉存入香港Linfair Technology Limited公司（下稱
    ＬＴＬ公司）之帳戶內，用以避免戊○○所經營之ＬＴＬ公
    司因存款不足而跳票之危機；(二)九十五年九月十五日，自保
    管箱內，擅自拿取現金五十萬元，存入福茂公司所有、上海
    商業儲蓄銀行（下稱上海商業銀行）帳號00000000
    000000號帳戶內，用以避免福茂公司因存款不足而跳
    票之危機；(三)九十五年十月十一日，自乙○○所有、上海商
    業銀行世貿分行00000000000000號帳戶，分
    別轉帳二百萬元予福茂公司，及轉帳九十萬元予己○○，因
    認被告丙○○涉犯刑法第三百三十六條第二項之業務侵占罪
    嫌，及同法第三百四十二條第一項之背信罪嫌云云。
二、按犯罪事實應依證據認定之，無證據不得認定犯罪事實；又
    不能證明被告犯罪或其行為不罰者應諭知無罪之判決，刑事
    訴訟法第一百五十四條第二項、第三百零一條第一項分別定
    有明文。再按事實之認定，應憑證據，如未能發現相當證據
    ，或證據不足以證明，自不能以推測或擬制之方法，以為裁
    判基礎（最高法院四十年臺上字第八六號判例參照）。又認
    定犯罪事實所憑之證據，雖不以直接證據為限，間接證據亦
    包括在內，然而無論直接或間接證據，其為訴訟上之證明，
    須於通常一般之人均不致有所懷疑，而得確信其為真實之程
    度者，始得據為有罪之認定，倘其證明尚未達到此一程度，
    而有合理性懷疑之存在時，即無從為有罪之認定，此亦有最
    高法院七十六年臺上字第四九八六號判例可資參照。
三、本件自訴人認被告丙○○涉犯業務侵占罪嫌，無非係以被告
    丙○○之供述、證人甲○○之證述，及上海商業銀行世貿分
    行00000000000000號帳戶存摺影本一份、活
    期性存款取款憑條及存款憑條各二紙為其論據。
四、被告之辯解：
    被告丙○○於本院審理時固坦承曾於上揭時、地，自自訴人
    所有匯豐銀行帳戶內提領港幣五十八萬五千元後，在香港交
    予戊○○指定之成年女子、自保險箱內拿取五十萬元，存入
    福茂公司上揭帳戶內，及自自訴人所有上海商業銀行帳戶內
    分別匯款二百萬元予福茂公司，及匯款九十萬元予己○○之
    事實，惟否認有何侵占及背信等犯行，辯稱：九十五年八月
    間，我到香港提領港幣五十八萬五千元後，我有打電話告訴
    自訴人，跟他說借給福茂公司；九十五年九月十五日，己○○打電話給我借錢時，我與自訴人都在車上，要去處理事情
    ，我接到電話之後，有與自訴人商量，我就在車上打電話給
    甲○○，請她從保險箱拿五十萬元給福茂公司，自訴人還跟
    我說福茂公司從前都是借三百、五百萬元，現在只有借五十
    萬元，是否情況已經很危急，是否要去大嫂家看看？所以當
    天我們有到己○○家；九十五年十月十一日當天，己○○打
    電話給我時，已經過了下午三點半，當時我與自訴人在辦公
    室，我接到電話時與自訴人商量，決定借錢給己○○，自訴
    人就從抽屜拿出存摺、取款條，簽字後讓我去銀行辦理匯款
    等語。
五、經查：
  (一)就被告於九十五年八月二十三日自自訴人所有匯豐銀行帳戶
    內提領港幣五十八萬五千元之部分：
  1.被告係於九十五年八月二十三日親赴香港，自自訴人所有匯
    豐銀行帳戶內，提領港幣五十八萬五千元乙事，為自訴人、
    被告所不爭執，並有匯豐銀行提款單一紙在卷可佐（本院卷
    第四七頁參照），是本件被告提領自訴人款項之行為地係在
    香港，合先敘明。
  2.再依證人戊○○於本院九十七年十二月十八日審理時結證稱
    ：九十五年八月二十三日，我打電話給被告，向被告、告訴
    人共借款港幣一百萬元，錢是由被告在香港交給我指定的小
    姐，轉存入ＬＴＬ公司帳戶，用來軋ＬＴＬ公司的票等語（
    本院當日審判筆錄參照），可知被告提領款項後，係於香港
    將其交付予戊○○指定之人，亦堪認定。
  3.按行為之處罰，以行為時之法律有明文規定者為限，刑法第
    一條亦有明文，而依香港澳門關係條例第四十三條第一項規
    定：「在香港或澳門或在其船艦、航空器內，犯下列之罪者
    ，適用刑法之規定：一、刑法第五條各款所列之罪。二、臺
    灣地區公務員犯刑法第六條各款所列之罪者。三、臺灣地區
    人民或對於臺灣地區人民，犯前二款以外之罪，而其最輕本
    刑為三年以上有期徒刑者。但依香港或澳門之法律不罰者，
    不在此限。」，是依該條反面解釋，本國人民在香港犯非刑
    法第五條、第六條以外、且非最輕本刑三年以上有期徒刑之
    罪，其行為不罰，應諭知被告無罪之判決，此有最高法院九
    十七年度臺非字第一二一號判決意旨可資參照。
  4.查被告係本國人民，而自訴意旨認被告在香港涉犯刑法第三
    百三十六條第二項之業務侵占罪嫌、第三百三十五條第一項
    之侵占罪嫌，及刑法第三百四十二條第一項之背信罪嫌，既
    非刑法第五條、第六條之罪，亦非刑法第七條所稱最輕本刑
    為三年以上有期徒刑之罪，核與香港澳門關係條例第四十三
    條規定不合，其行為不罰，揆之上開說明，自應從實體上諭
    知被告此部分無罪之判決。
  (二)就被告於九十五年九月十五日，自保管箱內拿取現金五十萬
    元之部分：
  1.被告確實於九十五年九月十五日，自保險箱內，拿取現金五
    十萬元，匯入福茂公司帳戶內之事實，為被告所是認，並有
    保險箱紀錄簿影本、福茂公司帳戶存摺影本各一份在卷可佐
    （本院卷第八一頁、第一五四頁參照），首堪認定。
  2.是本件爭點應為：被告拿取上開款項借予福茂公司，是否經
    自訴人同意？經查：
  (1)證人己○○於本院九十七年十二月十八日審理時證稱：九十
    五年九月十五日，我打電話給被告，跟他說因為我當天需要
    過支票，問她跟自訴人是否有五十萬元可以借我，被告說他
    查一下，然後就告訴我說她問過自訴人，可以借我五十萬沒
    問題。當天晚上自訴人及被告有到我家，他們二人表示希望
    深入瞭解我們這邊的問題及狀況，看他們是否可以幫上一點
    忙，我有對當日借款的事謝謝他們，自訴人則對我說我們都
    是一家人，要我不要客氣等語明確（本院當日審判筆錄參照
    ）。
  (2)證人甲○○亦於本院同日審理時證稱：被告於九十五年九月
    份，曾指示我匯款五十萬元給福茂公司，當時在傳票上有記
    載借款給福茂公司，後來被告又跟我說這五十萬元福茂公司
    不要還了，轉為購買香港福茂公司的股票，所以就製作了自
    證五的轉帳傳票等語（本院審判筆錄參照）。
  (3)對照上揭二位證人之證詞，與被告上開辯解，核無矛盾，堪
    以採信。再以證人所稱九十五年九月曾於轉帳傳票上明確記
    載借款予福茂公司，以及被告於本院同日審理時庭呈之福茂
    公司帳戶存摺上，明確登載該五十萬元之存款名義人為自訴
    人（本院卷第一五四頁參照）等情以觀，被告當日借款予福
    茂公司，應已曾得自訴人之授權，否則被告大可循上述有罪
    部分之模式，以現金交付，且不另製作傳票，以切斷自訴人
    日後查核之可能，何需指示甲○○以自訴人名義存款，又何
    需於傳票上明確記載科目為借貸？是由被告係以自訴人名義
    存款，佐以其證人甲○○所稱轉帳傳票之記載，以及證人己○○所稱當日自訴人與被告共同前往其住處時，其向自訴人
    道謝之情節以觀，實難認定被告有何業務侵占或背信之犯行
    。
  (4)至證人甲○○雖於本院同日審理時另證稱：被告曾要求我不
    可以跟自訴人說匯款或拿現金借給福茂公司及己○○的事，
    也不可以跟福茂公司張揚，她自己會跟自訴人說。直到九十
    七年四月底或是五月初，我依被告指示去匯款給福茂公司後
    ，福茂公司的賴鳳凰打電話來確認我有無匯款，被自訴人接
    到，自訴人問我為何匯款給福茂公司，還說他跟福茂公司沒
    有任何往來，還說要開除我，我嚇一跳，才知道自訴人不知
    道匯款給福茂公司的事云云，惟查，證人甲○○於自訴人與
    被告決裂後，現仍受雇於自訴人所經營之瑞瀛公司，其生計
    既操之於自訴人，其證詞難免有偏頗自訴人之情事，是否全
    然可採，已非無疑；況上揭證詞係稱被告要求伊勿向自訴人
    訴說，被告會自己告訴自訴人等語，則證人對於被告究竟有
    無告知自訴人，並未親身見聞；而其所稱自訴人於九十七年
    四月底、五月初向其訴說不知道匯款給福茂公司的事云云，
    更係轉述自訴人於審判外之陳述，此部分之證詞既屬傳聞，
    自不足逕採為不利於被告之認定，併此敘明。
  (三)就被告於九十五年十月十一日，分別自自訴人所有上海商業
    銀行世貿分行帳戶內提領二百萬元、九十萬元之部分：
  1.被告係於九十五年十月十一日十六時九分許，自自訴人上揭
    上海商業銀行世貿分行帳戶內，提領二百萬元，同時轉存入
    福茂公司設於上海商業銀行、帳號00000000000
    000號帳戶內，再於同日十八時五分許，自自訴人上揭上
    海商業銀行世貿分行帳戶內，提領九十萬元，同時轉存入己○○設於上海商業銀行、帳號0000000000000
    0號帳戶內，此有上海商業銀行活期性存款取款憑條、存款
    憑條各二紙在卷可稽（本院卷第五一頁、第五二頁參照），
    而該二紙活期性存款取款憑條上「客戶簽名」欄，均曾經自
    訴人親自簽名，此亦為自訴人所不爭執（本院九十八年二月
    十二日審判筆錄參照），顯見自訴人該日確曾二度授權被告
    自其帳戶提領款項，自訴意旨所稱該二筆款項係遭被告擅自
    提領，自訴人事前全不知情云云，顯不可採。
  (二)又衡諸常情，倘被告持取款憑條要求自訴人簽名之時，未詳
    實向自訴人報告提領款項之用途，自訴人斷可拒絕簽名，以
    避免被告提領該二筆款項，況依該二紙活期性存款取款憑條
    上之取款時間顯示，該二筆款項係於短短二小時內提領，且
    金額分別高達二百萬元、九十萬元，苟非取款後再因特殊狀
    況亟需用款，應無將款項拆做二筆，分別提領之必要，是可
    認證人己○○於本院九十七年十二月十八日審理時證稱：九
    十五年十月十一日當天，我四處打電話都借不到錢，過了下
    午三點半，我才找到被告，緊急問說是否可以借二百萬元，
    被告說他查一下後同意，並且匯款過來給我，但是銀行告訴
    我二百萬元不夠，尚缺九十萬元，所以我又告訴被告，問她
    和自訴人是否可以再借九十萬元給我，後來他們有同意，並
    且緊急匯款過來給我，讓我過福茂公司的票等語屬實（本院
    當日審判筆錄參照），尚非虛妄，堪信被告確係得自訴人之
    授權，依其指示，持自訴人親自簽名之取款憑條，前往銀行
    提領款項後，復以自訴人名義匯入福茂公司及己○○上揭帳
    戶內，尚無何侵占或違背任務之行為。
  (三)至自訴人雖以存款憑條上登載之聯絡電話為被告手機，而非
    瑞瀛公司電話，違反常情，而認被告係為隱瞞轉帳予福茂公
    司及己○○之事實云云，惟查，存款憑條上登載電話，目的
    係備供銀行於存款手續遇有狀況時，得與存款人聯繫，在現
    今社會行動電話使用普遍之情況下，留存行動電話號碼，得
    使聯繫更具效率，實與常情無違，況倘被告有意隱瞞資金流
    向，自應於提款後改採現金交付之方式，以切斷日後自訴人
    藉由調閱存款憑條查核、勾稽資金流程之可能，是自訴人上
    開推論，僅屬臆測之詞，不足為不利於被告之認定。
六、綜上所述，就被告於九十五年八月二十三日提領自訴人所有
    匯豐銀行帳戶內港幣五十八萬五千元之部分，因被告之行為
    地均在香港，且所犯法條均非刑法第五條、第六條之罪，亦
    均非最輕本刑三年以上有期徒刑之罪，依香港澳門關係條例
    第四十三條第一項之規定，尚無從依我國刑法予以處罰；而
    就被告於九十五年九月十五日拿取保管箱內現金五十萬元之
    部分，以及於九十五年十月十一日二次提領自訴人所有上海
    商業銀行世貿分行帳戶內之二百萬元、九十萬元之部分，自
    訴人之指訴，容有瑕疵，是否屬實，已非無疑，況自訴人亦
    無法提出足以證明被告業務侵占、背信之積極證據，所指出
    證明之方法，亦無從說服本院形成被告有罪之心證，此外，
    復查無其他積極證據，足資證明被告確有自訴意旨所指此部
    分之犯行，揆諸首揭規定及說明，既不能證明被告犯罪，即
    應就此部分為被告無罪判決之諭知。
據上論斷，應依刑事訴訟法第三百四十三條、第二百九十九條第
一項前段、第三百零一條第一項，刑法第三百三十五條第一項、
第五十一條第五款、第四十一條第一項前段，中華民國九十六年
罪犯減刑條例第二條第一項第三款、第七條、第九條，刑法施行
法第一條之一，判決如主文。
中    華    民    國    98    年    3     月    5     日
                  刑事第九庭審判長法  官  林怡秀
                                  法  官  劉素如
                                  法  官  張詩芸
以上正本證明與原本無異。
如不服本判決應於收受送達後10日內向本院提出上訴書狀，並應
敘述具體理由；其未敘述上訴理由者，應於上訴期間屆滿後20日
內向本院補提理由書（均須按他造當事人之人數附繕）「切勿逕
送上級法院」。
                                  書記官  顏淑華
中    華    民    國    98    年    3     月    5    日
附錄本案論罪科刑法條全文
中華民國刑法第三百三十五條
（普通侵占罪）
意圖為自己或第三人不法之所有，而侵占自己持有他人之物者，
處五年以下有期徒刑、拘役或科或併科一千元以下罰金。
前項之未遂犯罰之。


司法院資訊處製作；財團法人民間司法改革基金會備份。
